
Crie duas variáveis Ana e Paulo e atribua a eles os valores de suas idades, sendo respectivamente 8 e 12 anos. As variávesi devem ser do tipo inteiro. Imprima no console "A menina é mais velha" ou "O menino é mais velho" como resultado de um teste lógico.

```{r}
Ana = 8L
Paulo <- 12L

ifelse(Ana>Paulo,"A Menina é mais velha","O menino é mais velho")
```

BOD é um objeto existente no R. Verifique qual a classe deste objeto.

```{r}
class(BOD)
```

Crie um Vetor que armazene números de 1 à 10 e posteriormente imprima na tela somente os números pares.

```{r}
um_vetor = c(1,2,3,4,5,6,7,8,9,10)
for (i in um_vetor)
{
  if(um_vetor[i]%%2==0)
  {
    print(i)
  }
}

```

women é um dataframe existene no R. Imprima as 10 últimas linhas

```{r}

tail(women)

```

Use a função plot do R. para imprimir um gráfico do atributos Sepal.Width e Petal.Length do conjunto de dados Iris. O Gráfico deve imprimir apenas das linhas 50 à 100

```{r}

dt_iris = iris[50:100,c("Sepal.Width", "Petal.Length")]
boxplot(dt_iris, main = "Gráfico Iris")
```

Crie dois vetores de tamanhos iguais, some as posições equivalentes dos vetores e imprima o resultado.

```{r}
A = c(1,2,3)
B = c(3,2,1)
print(A+B)
```

Imprima os número de linhas, de colunas, nome das linhas e nome das colunas do conjunto de dados CO2.

```{r}
dim(CO2)
colnames(CO2)
rownames(CO2)
```
fim