
Crie duas variáveis Ana e Paulo e atribua a eles os valores de suas idades, sendor respectivamente 8 e 12 anos. As variávesi devem ser do tipo inteiro. Imprima no console "A menina é mais velha" ou "O menino é mais velho" como resultado de um teste lógico.

```{r}

```

BOD é um objeto existente no R. Verifique qual a classe deste objeto.

```{r}

```

Crie um Vetor que armazene números de 1 à 10 e posteriormente imprima na tela somente os números pares.

```{r}

```

women é um dataframe existene no R. Imprima as 10 últimas linhas

```{r}

```

Use a função plot do R. para imprimir um gráfico do atributos Sepal.Width e Petal.Length dko conjunto de dados Iris. O Gráfico deve imprimir apenas das linhas 50 à 100

```{r}

```

Crie dois vetores de tamanhos iguais, some as posições equivalentes dos vetores e imprima o resultado.

```{r}

```

Imprima os número de linhas, de colunas, nome das linhas e nome das colunas do conjunto de dados CO2.

```{r}

```
fim