Importa dados, Strings vazios como NA, transforma Strings em Fatores
```{r}
dados = read.csv("Churn.csv", sep = ";", na.strings="", stringsAsFactors =TRUE)
head(dados)
summary(dados)
```
Nomear as colunas

```{r}
colnames (dados) = c("Id","Score","Estado","Genero","Idade","Patrimonio","Saldo","Produtos","TemCArtCredito", "Ativo", "Salario", "Saiu")
head(dados)
```
Explorar dados, colunas categóricas

```{r}
# Estados
counts = table(dados$Estado)
barplot(counts, main= "Estados", xlab ="Estados")
```


```{r}
#Gêneros
counts = table(dados$Genero)
barplot(counts, main = "Genero", xlab ="Genero")

```

Explorar colunas numéricas
```{r}
summary(dados$Score)
```


```{r}
boxplot(dados$Score)
hist(dados$Score)
```

```{r}
summary(dados$Idade)
```


```{r}
boxplot(dados$Idade)
hist(dados$Idade)
```

```{r}
summary(dados$Saldo)
```
```{r}
boxplot(dados$Saldo)
hist(dados$Saldo)
```
```{r}
summary(dados$Salario)
```
```{r}
boxplot(dados$Salario)
boxplot(dados$Salario, outline = F)
```
Tratando Valores faltantes

```{r}
dados [!complete.cases(dados),]
```

Salários - Análise Estatística
```{r}
summary(dados$Salario)
```

Mediana
```{r}
#Mediana
median(dados$Salario, na.rm = T)
```

Atribuir Mediana a NAS
```{r}
#atribuir mediana a NAS
dados[is.na(dados$Salario),]$Salario= median(dados$Salario, na.rm = T)
```

Conferir se ainda existe alguns NA em Salário
```{r}
# conferir se ainda existe alguns NA em Salário
dados[!complete.cases(dados$Salario),]
```

Corrigindo a falta de padronização em Genero


Verifica os dados únicos 
```{r}
unique(dados$Genero)
```

Verifica Estatistica do atributo
```{r}
summary(dados$Genero)
```

Transformar " " e M em Masculino (obedecendo a Moda)
```{r}
dados[is.na(dados$Genero) | dados$Genero =="M",]$Genero = "Masculino"
```

Transformar F e Fem em Feminino
```{r}
dados[dados$Genero == "F" | dados$Genero == "Fem",]$Genero = "Feminino"

```

```{r}
summary(dados$Genero)
```

```{r}

dados$Genero = factor(dados$Genero)
summary(dados$Genero)
```
Idades fora do domínio

```{r}
summary(dados$Idade)
```
Retirar idades fora do domínio numérico
```{r}

dados[dados$Idade <0 | dados$Idade > 110,]$Idade
```
Não temos idades NA

```{r}
dados[is.na(dados$Idade),]
```
Substituindo idades abaixo de 0 e superior a 110 pela média
```{r}
dados[dados$Idade < 0 | dados$Idade > 110,]$Idade= median(dados$Idade)
```

confirmando se deu certo os codigos
```{r}
dados[dados$Idade <0 | dados$Idade>110,]
```
```{r}
summary(dados$Idade)
```
Buscar os duplicados pelo ID
```{r}
duplicados <- dados[duplicated(dados$Id),]
duplicados
```
Verificamos que o ID 81 está duplicado, vamos excluir pelo  índice

```{r}

dados = dados[-c(82),]

```


buscando pela linha que estava duplicada
```{r}

dados[dados$Id == duplicados]
```
Visualizar novamente
```{r}

duplicados = dados[duplicated(dados$Id),]
duplicados 
```

Estados fora do domínio
```{r}
unique(dados$Estado)
```
Visualizando Estatística da coluna
```{r}
summary(dados$Estado)
```
Acima fica claro que a moda é RS, vamos alterar os categóricos fora do domínio com RS (RP, SP e TD)

```{r}

dados[!dados$Estado %in% c("RS","SC","PR"),]$Estado = "RS"

dados$Estado = factor(dados$Estado)
summary(dados$Estado)
```
Outliers

Criando um parametro com desvio padrão
```{r}

desv = sd(dados$Salario, na.rm = T)

# outra forma de fazer o mesmo código

dados[dados$Salário>=2 * desv , ]$Salario # estamos assumindo salários com desvio padrão duas vezes acima da média como outlires
```
Substitui os Salarios que estão duas vezes acima do desvio padrão pela mediana
```{r}

dados[dados$Salario >= 2 * desv ,]$Salario = median(dados$Salario)
```


Visualizando
```{r}
x = boxplot(dados$Salario)$out
x
```

Verificando o resultado
```{r}

dados[dados$Salario >= 2 * desv ,]$Salario
```

